【裁判字號】    97,交聲,1630
【裁判日期】    970630
【裁判案由】    違反道路交通管理處罰條例聲明異議
【裁判全文】
臺灣臺北地方法院交通事件裁定        97年度交聲字第1630號
      原處分機關  交通部公路總局臺北區監理所
      聲明異議人
      即受處分人  甲○○
                          2樓.
上開受處分人因違反道路交通管理處罰條例案件，對交通部公路
總局臺北區監理所於中華民國九十七年五月三十日所為之處分（
北監自裁字第裁四○—一ＡＢ○二二七○○號），聲明異議，本
院裁定如下：
    主  文
原處分撤銷。
甲○○汽車駕駛人停車時，在禁止臨時停車處所停車，處罰鍰新
臺幣玖佰元。
    理  由
一、按紅實線：設於路側，用以禁止臨時停車；汽車駕駛人停車
    時，在禁止臨時停車處所停車者，處新臺幣（下同）六百元
    以上一千二百元以下罰鍰，道路交通標誌標線號誌設置規則
    第一百四十九條第一項第一款第五目及道路交通管理處罰條
    例第五十六條第一項第一款分別定有明文。次按駕駛小型車
    違反道路交通管理處罰條例第五十六條第一項第一款事件，
    期限內繳納罰鍰或到案聽候裁決者，處九百元罰鍰，復為違
    反道路交通管理事件統一裁罰基準及處理細則第二條第二項
    所明定。
二、本件聲明異議人即受處分人甲○○於民國九十五年三月七日
    上午十時二十四分許，將其所有車牌號碼為ＰＤ—六七三六
    號自用小客車停放在路面繪有紅實線之臺北市○○○路路旁
    ，為臺北市停車管理處人員拍攝照片一張，並以受處分人違
    反道路交通管理處罰條例第五十六條第一項第一款之規定逕
    行舉發開立北市交停字第一ＡＢ○二二七○○號舉發通知單
    ，並指定應於九十五年四月七日前繳納罰鍰或前往原處分機
    關即交通部公路總局臺北區監理所聽候裁決，經向受處分人
    斯時之戶籍地即臺北縣板橋市○○街七二巷一三之四號送達
    ，因查無此人而遭退回，經依行政程序法第七十八條第一項
    第一款之規定為公示送達而於九十五年七月五日刊登公告，
    於九十五年七月二十五日生送達之效力，因受處分人均未提
    出申訴，原處分機關認受處分人確有上開交通違規行為，乃
    依據道路交通管理處罰條例第五十六條第一項第一款規定逕
    行裁決最高額一千二百元之罰鍰。
三、依據受處分人所提聲明異議狀所載，其就於上開時間將上開
    車輛停放在上開地點及上開地點路旁繪有紅實線等情均不否
    認，惟辯稱：伊並未收受本案舉發通知單，因送達不合法，
    舉發無效云云。經查：本案受處分人於上開時間，將上開車
    輛停放在繪有紅實線之上開地點等情，為受處分人所不否認
    ，並有採證照片一張在卷可參，本件受處分人確有本案交通
    違規行為，堪以認定。至於受處分人所辯舉發通知單未經合
    法送達部分，受處分人於九十五年四月十三日前往變更戶籍
    地址為臺北縣板橋市○○街七二巷一三之四號一節，有遷徙
    記錄資料查詢結果單在卷可參，而經舉發機關向受處分人上
    開位於臺北縣板橋市○○街七二巷一三之四號之地址送達，
    因查無此人而遭退回，行政機關遂依行政程序法第七十八條
    第一項之規定於九十五年七月五日完成公示送達，並於九十
    五年七月二十五日生送達之效力等情，復有郵政機關退回紀
    錄、公示註記單在卷可參，本件舉發通知單業已依法完成送
    達，受處分人上開所辯，尚難憑採。原處分機關依據道路交
    通管理處罰條例第五十六條第一項第一款之規定裁處一千二
    百元罰鍰之裁決，固非無見，惟本件舉發通知單係於九十五
    年七月二十五日始生送達之效力，受處分人自無從依舉發通
    知單所載應到案日期即九十五年四月七日按期前往原處分機
    關聽候裁決，是原處分機關漏未審酌上開送達情況而逕行裁
    決最高額之罰鍰，即難認為允恰，本件受處分人之異議雖無
    理由，惟原處分既有不當，自應由本院將原處分撤銷，並依
    據道路交通管理處罰條例第五十六條第一項第一款之規定，
    裁處如主文所示，以資適法。
據上論斷，應依道路交通案件處理辦法第二十條前段，裁定如主
文。
中    華    民    國    97    年    6     月    30    日
                        臺灣臺北地方法院交通法庭
                            法  官   唐于智
上正本證明與原本無異。
如不服本裁定，應於裁定送達後5 日內向本院提出抗告狀。
                            書記官   陳家欣
中    華    民    國    97    年    6     月    30    日


司法院資訊處製作；財團法人民間司法改革基金會備份。
